【裁判字號】    90,易,1610
【裁判日期】    900629
【裁判案由】    毒品危害防制條例
【裁判全文】
臺灣板橋地方法院刑事判決                          九十年度易字第一六一號
    公  訴  人  臺灣板橋地方法院檢察署檢察官
    被      告  甲○○
右列被告因毒品危害防制條例案件，經檢察官提起公訴（八十九年度偵字第二二四三
九號），本院判決如左：
    主  文
甲○○持有第一級毒品，處拘役伍拾日，如易科罰金，以佰元折算壹日。
扣案摻有海洛因香煙（與海洛因無從分離）壹支沒收銷燬之。
    事  實
一、甲○○明知海洛因業經毒品危害防制條例列為第一級毒品，不得製造、運輸、販
    賣、轉讓、施用、或持有，竟於民國八十九年七月二十七日十三時三十分，在台
    北縣板橋市○○路○段四十八巷二弄六號前持有摻有海洛因之香煙一支，於八十
    九年七月二十七日十三時三十分許，為警於前揭處所查獲，並扣得含海洛因之香
    煙一支。
二、案經台北縣警察局海山分局報告台灣板橋地方法院檢察署檢察官偵查起訴。
    理  由
一、訊據被告甲○○矢口否認右揭犯罪事實，辯稱：煙是叫阿楠之人丟棄的，伊丟的
    煙是已經抽完的云云。經查：右開事實，業據證人即當場查獲被告之員警丙○○
    結證明確，並就當天現場伊看到二人蹲在路邊抽煙，一人在車上，蹲在路邊之兩
    人各叼一根煙，另外手上又有捲者一根煙，當時地上已經有很多煙蒂，伊撿的是
    他們拿在手上尚未抽的煙，只是頭捲著尖尖的，他們看到我出示證件，馬上就把
    手上拿著的那根煙丟掉，其中一人跑掉，跑掉的那個人還把他（丟掉的煙）踩一
    踩，他們一人丟一根，被告的丟在地上沒踩爛，當初問被告跑掉的人是誰，被告
    說不認識，只是叫來助陣的等情歷歷（見本院九十年六月十九日審判筆錄）。且
    證人乙○○於本院開庭時先證稱：有與被告於前揭時、地一起抽煙等語，後又改
    稱：沒抽什麼煙等語，並未承認有丟棄香煙，參以被告於警訊中均稱含海洛因之
    香煙一支係其友綽號「阿南」者所有，嗣即改稱係不認識之人所丟棄云云，足見
    其所辯，顯係卸責之詞，要難採信，此外，並有含海洛因之香煙一支扣案可稽，
    而扣案香煙經送檢驗結果摻有第一級第六項毒品海洛因成分，復有法務部調查局
    八十九年十月二十三日（八九）陸（一）字第八九０七九０二一號檢驗通知書卷
    附可資佐證，事證明確，被告犯行堪予認定。
二、查海洛因係毒品危害防制條例第二條第二項第一款所定之第一級之毒品，故核被
    告持有海洛因之所為，係犯同條例第十一條第一項之持有第一級毒品罪。爰審酌
    被告品行、犯罪之動機、目的、手段、所生危害及犯後態度等一切情狀，量處如
    主文所示之刑，並諭知易科罰金之折算標準。又被告行為後原刑法第四十一條之
    規定：「犯最重本刑為三年以下有期徒刑之刑之罪，而受六月以下有期徒刑或拘
    役之宣告，因身體、教育、職業或家庭之關係或其他正當事由，執行顯有困難者
    ，得以一元以上三元以下折算一日，易科罰金。」，已於九十年一月四日經修正
    為刑法第四十一條第一項，該規定為：「犯最重本刑為五年以下有期徒刑之刑之
    罪，而受六月以下有期徒刑或拘役之宣告，因身體、教育、職業或家庭之關係或
    其他正當事由，執行顯有困難者，得以一元以上三元以下折算一日，易科罰金。
    但確因不執行所宣告之刑，難收矯正之效，或難以維持法秩序者，不在此限。」
    ，並於同年月十日經總統公布施行，經新舊法比較結果，修正後之新法對被告易
    科罰金之宣告並不生影響，爰適用裁判時之新法諭知易科罰金之折算標準。另扣
    案之摻有海洛因之香煙（與海洛因無從分離）一支，係毒品危害防制條例第二條
    第二項第一款所列之第一級毒品，應依同條例第十八條第一項規定沒收銷燬之。
據上論斷，應依刑事訴訟法第二百九十九條第一項前段，毒品危害防制條例第十一條
第一項、第十八條第一項，刑法第十一條前段、第二條第一項前段、第四十一條第一
項，罰金罰鍰提高標準條例第二條，判決如主文。
本案經檢察官賴惠慈到庭執行職務。
中      華      民      國    九十      年      六      月    二十九    日
                                      臺灣板橋地方法院刑事第四庭
                                          法    官    徐  子  涵
右正本證明與原本無異。
如不服本判決，應於判決送達後十日內向本院提出上訴狀 (應附繕本)。
                                          書 記 官    彭  麗  紅
中      華      民      國      九十      年    六    月     二十九     日
附錄本案論罪科刑法條全文
毒品危害防制條例第十一條
持有第一級毒品者，處三年以下有期徒刑、拘役或新臺幣五萬元以下罰金。
持有第二級毒品者，處二年以下有期徒刑、拘役或新臺幣三萬元以下罰金。
持有專供製造或施用毒品之器具者，處一年以下有期徒刑、拘役或新臺幣一萬元以下
罰金。


司法院資訊處製作；財團法人民間司法改革基金會備份。
